【裁判字號】    99,上易,914
【裁判日期】    990722
【裁判案由】    毒品危害防制條例
【裁判全文】
臺灣高等法院臺中分院刑事判決         99年度上易字第914號
上  訴  人
即  被  告  甲○○
上列上訴人因毒品危害防制條例案件，不服臺灣苗栗地方法院99
年度易字第377號中華民國99年6月17日第一審判決（起訴案號：
臺灣苗栗地方法院檢察署99年度毒偵字第492號），提起上訴，
本院判決如下：
    主  文
上訴駁回。
    理  由
一、按不服地方法院之第一審判決而上訴者，須提出上訴書狀，
    並應敘述具體理由，刑事訴訟法第三百六十一條第一項定有
    明文，此為上訴必備之程式；而所謂「具體理由」，必係依
    據卷內既有訴訟資料或提出新事證，指摘或表明第一審判決
    有何採證認事、用法或量刑等足以影響判決本旨之不當或違
    法，而構成應予撤銷之具體事由，始克當之（例如：依憑證
    據法則具體指出所採證據何以不具證據能力，或依憑卷證資
    料，明確指出所為證據證明力之判斷如何違背經驗、論理法
    則）；倘僅泛言原判決認定事實錯誤、違背法令、量刑失之
    過重或輕縱，而未依上揭意旨指出具體事由，或形式上雖已
    指出具體事由，然該事由縱使屬實，亦不足以認為原判決有
    何不當或違法者（例如：對不具有調查必要性之證據，法院
    未依聲請調查亦未說明理由，或援用證據不當，但除去該證
    據仍應為同一事實之認定），皆難謂係具體理由，俾與第二
    審上訴制度旨在請求第二審法院撤銷、變更第一審不當或違
    法之判決，以實現個案救濟之立法目的相契合，並節制濫行
    上訴（最高法院97年度臺上字第892號刑事判決參照）。次
    原審法院認為上訴不合法律上之程式者，應以裁定駁回之。
    第二審法院認為上訴書狀未敘述理由或上訴有第三百六十二
    條前段之情形者，應以判決駁回之。又分別為刑事訴訟法第
    三百六十二條、第三百六十七條所明定。再第三百六十七條
    之判決，得不經言詞辯論為之。同法第三百七十二條亦定有
    明文。
二、本件原判決以被告甲○○前因違反毒品危害防制條例案件，
    經臺灣高等法院臺中分院以95年上易字第1640號判處有期徒
    刑10月確定，並以96年聲減字第1099號減刑為有期徒刑5月
    （下稱第1案）；復因違反毒品危害防制條例案件，經臺灣
    苗栗地方法院以96年易字第579號判處有期徒刑4月確定（下
    稱第2案）；再因違反毒品危害防制條例案件，經臺灣苗栗
    地方法院以96年易字第728號判處有期徒刑7月確定（下稱第
    3案），第2、3案經聲請臺灣苗栗地方法院以96年聲字第845
    號裁定定其應執行刑為有期徒刑10月，並與第1案接續執行
    ，甫於97年8月1日縮刑期滿執行完畢。甲○○基於施用第二
    級毒品之犯意，於民國99年3月10日，在其址位於苗栗縣頭
    份鎮○○里○鄰○○路448號之住處內，以將安非他命置於玻
    璃球內加熱燒烤後，以口鼻吸食其煙霧之方式，施用第二級
    毒品安非他命一次之犯罪事實，業據被告於偵訊及原審審理
    中自白，且有濫用藥物尿液檢驗監管紀錄表、中山醫學大學
    附設醫院檢驗科藥物檢測中心99年3月26日尿液檢驗報告、
    苗栗縣警察局竹南分局扣押物品目錄表、刑案資料查註紀錄
    表、全國施用毒品案件紀錄表及矯正簡表各一份附卷可稽，
    復有安非他命吸食器一組及玻璃球五個等物扣案足憑，是被
    告自白與事實相符，其所犯施用第二級毒品之犯行，堪以認
    定。被告有犯罪事實欄所載之前科紀錄，其於有期徒刑執行
    完畢後，5年內再犯本案有期徒刑以上之罪，構成累犯，應
    依刑法第47條第1項規定，予以加重其刑。並爰審酌被告前
    已多次因毒品案件經判處有期徒刑以上之刑，詎其於執行完
    畢5年內再犯本案，足證其仍未能痛思戒癮，始接連再因毒
    品涉案，可見其每次犯行均存僥倖，而未償悔悟，既其意志
    不堅，無悔改之決心，本不宜寬貸，惟審酌其犯後坦承犯行
    ，知所悔悟，態度尚稱良好，及其犯罪動機、目的、手段、
    所生危害，並審酌公訴人就被告施第二級毒品之行為之求刑
    等一切情狀，量處有期徒刑拾月。已詳述所憑之證據及其認
    定之理由。經形式上觀察，核無不合。
三、上訴人即被告甲○○（下稱被告）上訴意旨略以：(一)、被告
    係因涉他案經苗栗縣竹南分局持搜索票查緝時，主動告知員
    警施用第二級毒品之行為，應符合自首規定，(二)、被告警詢
    及偵審期間均自白犯罪，足見被告悔悟之心，爰請依刑法第
    57條規定從輕量刑云云。經查：
(一)、按刑法第62條所謂之發覺，並非以有偵查犯罪之機關或人員
    確知其人犯罪無誤為必要，而於對其發生嫌疑時，即得謂已
    發覺。縱此所謂之嫌疑，非指主觀上之懷疑而言，但若有確
    切之根據，得為合理之可疑者，自屬相當（最高法院85年度
    臺上字第2626號裁判要旨參照），本件係苗栗縣警察局竹南
    分局向臺灣苗栗地方法院聲請核發搜索票，經核准，該搜索
    票記載案由為毒品危害防制條例，有效期間為99年3月11日6
    時起至99年3月13日日沒時止，應扣押物為有關涉嫌毒品危
    害防制條例案之相關證物，而被告甲○○為受搜索人之一，
    有臺灣苗栗地方法院99年3月10日99年聲搜字第247號搜索票
    及其附件在卷可稽（偵查卷第32-33頁），嗣警方於99年3月
    12日搜索其住處時，被告始承認施用第二級毒品，並同意採
    尿檢驗，亦有被告警詢筆錄可參（偵查卷第18-2 9頁），足
    見警方對被告施用毒品已發生合理之懷疑，被告於搜索期間
    坦承施用毒品，僅屬自白犯罪，與自首之要件不合。
(二)、又量刑之輕重，係屬事實審法院得依職權自由裁量之事項，
    苟已斟酌刑法第57條各款所列情狀，而未逾越法定刑度，不
    得遽指為違法（最高法院85年度臺上字第2699號裁判要旨參
    照）。原審有審酌被告犯後坦承犯行，知所悔悟一情，已詳
    如前述，原審顯已斟酌刑法第57條各款所列情狀而未逾越法
    定刑度，其量刑難認有何違法、不當或輕重失衡之情形。
(三)、綜上所述，被告上訴意旨請求依刑法第62條減輕其刑，及求
    依刑法第57條從輕量刑云云，惟未提出新事證以供調查，亦
    未依據卷內之訴訟資料，指摘原審判決有何足以影響判決本
    旨之不當或違法，而構成應予撤銷之具體事由，徒憑己意漫
    指原審判決不當，尚不足以動搖原審判決認定犯罪事實及量
    刑之基礎，難認係得上訴第二審之具體理由。依上揭說明，
    被告提起之第二審上訴為不合法律上程式，爰不經言詞辯論
    ，判決駁回上訴。
據上論斷，應依刑事訴訟法第三百六十七條前段、第三百七十二
條，判決如主文。
中    華    民    國    99    年    7     月    22    日
            刑事第四庭    審判長法  官  洪  耀  宗
                                法  官  許  文  碩
                                法  官  蔡 王 金 全
上列正本證明與原本無異。
不得上訴。
                                書記官  金  珍  華
中    華    民    國    99    年    7     月    22    日

司法院資訊處製作；財團法人民間司法改革基金會備份。
